# 商誉价值的判断

提问人：zylrjq 时间：2019-09-18 14:45:06
请教陈版：A 公司（民营企业）以收购股权的方式收购 B 公司（实际为了收购 B公司的探矿权），B 公司账面无探矿权资产，实质为空壳公司，收购时点账面净资产 100 万元，A 公司以 8500 万元收购B 公司100% 股权，形成 8400 万元商誉，实质为收购B 公司拥有新疆地区一个探矿权（民营企业获取探矿权的相关手续资料没有无法确认当初获取探矿权的历史成本），合并报表层面是应该以无形资产列示 8400 万元还是商誉列示 8400 万元？
谢谢陈版

回答人：chenyiwei
因为 B 是空壳公司，仅持有未入账的探矿权，因此 B 属于 “单一资产实体”，不构成业务，A收购 B 不属于企业合并，而是资产购买，相关增值均在合并报表层面体现为无形资产价值，不确认商誉，也不就评估增值确认递延所得税负债。参考：《瑞华研究 2010 ～ 2016 汇编》之 “问题 3-2-1（收购 “单一资产实体” 是否构成业务合并）”。